【裁判字號】    99,小上,55
【裁判日期】    990804
【裁判案由】    侵權行為損害賠償
【裁判全文】
臺灣板橋地方法院民事裁定              99年度小上字第55號
上  訴  人  佑澤電子工業有限公司
法定代理人  甲○○
上  訴  人  乙○○
被  上訴人  丙○○
上列當事人間請求侵權行為損害賠償事件，上訴人對於中華民國
99年5月5日本院板橋簡易庭98年度板小字第3208號小額訴訟事件
第一審判決提起上訴，本院裁定如下：
    主      文
上訴駁回。
第二審訴訟費用新臺幣壹仟伍佰元由上訴人負擔。
    理  由
一、按對於小額程序之第一審裁判之上訴，非以其違背法令為理
    由，不得為之，民事訴訟法第436條之24第2項定有明文。所
    謂判決違背法令係指判決不適用法規或適用不當者而言。且
    依同法第436條之25規定，上訴狀應記載上訴理由，並表明
    原判決所違背之法令及其具體內容，以及依訴訟資料可認為
    原判決有違背法令之具體事實，上訴狀或理由書如未依此項
    方法表明者，即難認為已對小額訴訟第一審判決之違背法令
    有具體之指摘，又上訴理由如僅引用原審判決時之攻擊防禦
    方法作為上訴理由，應認為未對原審判決有何具體之指摘，
    不得謂已合法表明上訴理由，其上訴均難認為合法。又如未
    於上訴後20日內補提合法之上訴理由書，毋庸命其補正，法
    院得逕以裁定駁回之，亦為民事訴訟法第436條之32第2項規
    定準用同法第471條、第442條第3項等規定甚明。
二、本件上訴人係對於小額訴訟之第一審判決提起上訴，核其於
    上訴理由狀所載均仍指陳：被上訴人駕車之時速如只有30公
    里，豈會煞車7 公尺以上後仍碰撞到上訴人之車輛；上訴人
    所駕之車當時已完成右轉並達路口中心處，被上訴人之車輛
    則尚未進入交叉路口，上訴人是聽到對方煞車聲後才馬上停
    車，隔了二秒鐘才碰撞上；台北縣區車輛行車事故鑑定委員
    會及臺灣省車輛行車事故覆議鑑定委員會出具之鑑定報告均
    與事實不符，被上訴人超速駕車才是肇事主因等語。經查，
    上訴人提起上訴所據上述之理由，僅係就原審認定事實之當
    否為爭執，並未具體指出原審判決有如何違背法令情事，更
    未指明原審判決所違反之法令條項或其內容以及依訴訟資料
    有何判決違背法令之具體事實，參諸前開說明，自不得謂已
    合法表明上訴理由，且上訴人迄今仍未能補正之，從而本件
    上訴，顯難認為合法，應予駁回。
三、本件第二審訴訟費用應依民事訴訟法第436條之19條第1項確
    定其數額為新臺幣1,500元，應由上訴人負擔。
四、依民事訴訟法第436條之32第2項、第444條第1項前段、第47
    1條第1項、第95條、第78條、第436條之19第1項，裁定如主
    文。
中    華    民    國    99    年    8     月    4     日
            民事第三庭  審判長法  官  朱耀平
                              法  官  陳映如
                              法  官  邱育佩
右為正本係照原本作成
本裁定不得抗告
中    華    民    國    99    年    8     月    4     日
                            書記官  彭麗紅

司法院資訊處製作；財團法人民間司法改革基金會備份。
